---
title: "ggplot2"
subtitle: "RLadies"
output: learnr::tutorial
runtime: shiny_prerendered
---

```{r setup, include=FALSE}
library(learnr)
knitr::opts_chunk$set(echo = FALSE)
library(gradethis)
library(parsons)
library(ggplot2)
library(dplyr)
library(ggthemes)
library(RColorBrewer)
library(wesanderson)
library(viridis)
tutorial_options(exercise.timelimit = 60, exercise.checker = gradethis::grade_learnr)

mpg_select <- mpg[mpg$manufacturer %in% c("audi", "ford", "honda", "hyundai"), ]
```


## Introduccion

### ¿Qué es ggplot2?

Es un paquete, parte del **tidyverse**, creado por **Hadley Wickham** que tiene como principal objetivo ofrecer una herramienta que visualización de datos basada en *capas*. Está basado en la filosofía del libro *The Grammar of Graphics* de **Leland Wilkinson**.

### ¿Por qué usarlo?

1. Personalizable: muchas posibilidades

2. Poderoso: podemos hacer **casi** cualquier gráfico

3. Comunidad: muchos lo usan, por lo tanto hay mucha ayuda online

### Idea

Todos los gráficos se pueden resumir con esta plantilla:


`ggplot(data = <DATOS>) +`

 `<GEOM_FUNCIÓN>(mapping = aes(<MAPEOS>))`
 
 

(Tomado de R4DS -> https://es.r4ds.hadley.nz/visualizaci%C3%B3n-de-datos.html)

Donde `GEOM_FUNCIÓN` puede ser cualquier "objeto geométrico" que queramos agregar al gráfico, por ejemplo:

* puntos (geom_point)

* líneas (geom_line)

* boxplot (geom_boxplot)


### Datos de la sesión: **mpg**

```{r}
glimpse(mpg)
```

Variables:

| Variable | Descripción |
|:--------:|:-----------:|
| `manufacturer` | Fabricante  |
| `model`    | Modelo |
| `displ`    | Tamaño del motor en litros |
| `year`| Año de fabricación |
| `cyl`  | Número de cilindros |
| `trans`  | Tipo de transmisión |
| `drv` | Tracción |
| `cty` | Millas urbanas por galón |
| `hmy` | Millas de autopista por galón |
| `fl`  | TIpo de combustible |
| `class` | Tipo de carro |


## Basico 

### Primera capa
```{r 1era, exercise = TRUE}
library(ggplot2)
ggplot(mpg, aes(x = displ, y = cty)) 
```


### Ahora agreguemos capas:

### Puntos 

`geom_point`
La forma más simple:
```{r point1, exercise = TRUE }
ggplot(mpg) +
  geom_point(aes(x = displ, y = cty))
```


### Linea 

`geom_line`
```{r line1, exercise = TRUE}
ggplot(mpg) +
  geom_line(aes(x = hwy, y = cty))
```


### Lineas de regresion

`geom_smooth`
```{r smooth1, exercise = TRUE}
ggplot(mpg) +
  geom_smooth(aes(x = hwy, y = cty))
```


### Texto

`geom_text`

Usamos solo 30 datos para que sea visualmente más fácil de entender
```{r text, exercise = TRUE}
ggplot(mpg,aes(x = displ, y = cty)) +
  geom_text(aes(label = drv))
```


### Barras

`geom_bar`
```{r bar1, exercise = TRUE}
ggplot(mpg,aes(x = cty)) +
  geom_bar()
```

`geom_col`
```{r col1, exercise = TRUE}
ggplot(mpg,aes(x = hwy, y = cty)) +
  geom_col()
```


### Boxplot

`geom_boxplot`
```{r box1, exercise = TRUE}
ggplot(mpg,aes(x = hwy, y = cty, fill = manufacturer)) +
  geom_boxplot()
```

#### Alternativa: Violin

`geom_violin`
```{r violin1, exercise = TRUE}
ggplot(mpg,aes(x = hwy, y = cty, fill = manufacturer)) +
  geom_violin()
```


### Densidad 

`geom_density`
```{r density1, exercise = TRUE}
ggplot(mpg, aes(hwy)) +
  geom_density()
```


#### Ahora hagan un grafico con algunas de las herramientas mostradas, no se vale hacer exactamente el mismo! 

```{r propio1, exercise = TRUE}

```



## Medio

### Varias capas

`+`
```{r varias, exercise = TRUE}
ggplot(mpg) +
  geom_point(aes(x=hwy, y=cty)) +
  geom_smooth(aes(x=hwy, y=cty))
```

### Cambiar colores

`color`
```{r color1, exercise = TRUE}
ggplot(mpg) +
  geom_point(aes(x=hwy, y=cty), color = "red")
```

```{r color2, exercise = TRUE}
ggplot(mpg) +
  geom_point(aes(x=hwy, y=cty, color = drv)) +
  geom_smooth(aes(x=hwy, y=cty, color = drv))
```

`fill`
```{r fill, exercise = TRUE}
ggplot(mpg, aes(hwy)) +
  geom_density(color = "purple",
               fill = "pink")
```


#### Tenemos varias formas de "nombrar" colores

Por nombre, como hicimos antes

Con `rgb()`
```{r rgb, exercise = TRUE}
ggplot(mpg, aes(hwy)) +
  geom_density(color = rgb(0.1,0.3,0.4,0.1),
               fill = rgb(0.9,0.9,0.1,0.2))
```

Por numero
```{r numero, exercise = TRUE}
ggplot(mpg, aes(hwy)) +
  geom_density(color = colors()[283],
               fill = colors()[520])
```

Con un *Hex code* 
```{r}
ggplot(mpg, aes(hwy)) +
  geom_density(color = "#89b3a2",
               fill = "#99E1B4")
```

### Pero tambien tenemos otras opciones mas complejas:

`manual`
```{r scale, exercise = TRUE}
ggplot(mpg) +
  geom_point(aes(x=hwy, y=cty, color = drv)) +
  scale_color_manual(values=c("#69b3a2", "purple", "black"))
```

`R Color brewer` + `Viridis` (entre otras)
```{r brewer, exercise = TRUE}
ggplot(mpg) +
  geom_point(aes(x=hwy, y=cty, color = drv)) +
  scale_color_brewer(palette = "Pastel1")
```

```{r viridis, exercise = TRUE}
ggplot(mpg) +
  geom_point(aes(x=hwy, y=cty, color = drv)) +
scale_color_viridis(discrete=TRUE, option="magma")
```


`gradients` para variables continuas

El default:
```{r gradients1, exercise = TRUE}
ggplot(mpg) +
  geom_point(aes(x=hwy, y=cty, color = displ))
```

Otras opciones: 
```{r gradients2, exercise = TRUE}
ggplot(mpg) +
  geom_point(aes(x=hwy, y=cty, color = displ)) +
  scale_colour_gradient2(low = "purple", high = "blue")
```

```{r gradients3, exercise = TRUE}
ggplot(mpg) +
  geom_point(aes(x=hwy, y=cty, color = displ)) +
  scale_colour_gradientn(colours = terrain.colors(10))
```

```{r gradients4, exercise = TRUE}
ggplot(mpg) +
  geom_point(aes(x=hwy, y=cty, color = displ)) +
   scale_color_viridis(option = "D")
```


### Cambiar formas 

```{r shape, exercise = TRUE}
ggplot(mpg) +
  geom_point(aes(x=hwy, y=cty, color = drv, shape = fl))
```


### Varios graficos en uno

```{r facet, exercise = TRUE}
ggplot(mpg) +
  geom_point(aes(x=hwy, y=cty, color = drv)) +
  facet_wrap(~ drv)
```

#### Pero ahi la leyenda es innecesaria cierto? Podemos quitarla:

```{r legend, exercise = TRUE}
ggplot(mpg) +
  geom_point(aes(x=hwy, y=cty, color = drv)) +
  facet_wrap(~ drv) +
  theme(legend.position = "none")
```


### Temas

`theme_bw()`
```{r grey, exercise = TRUE}
ggplot(mpg) +
  geom_point(aes(x=hwy, y=cty, color = drv)) +
  facet_wrap(~ drv) +
  theme_bw()
```

`theme_minimal()`
```{r minimal, exercise = TRUE}
ggplot(mpg) +
  geom_point(aes(x=hwy, y=cty, color = drv)) +
  facet_wrap(~ drv) +
  theme_minimal()
```

`theme_dark`
```{r dark, exercise = TRUE}
ggplot(mpg) +
  geom_point(aes(x=hwy, y=cty, color = drv)) +
  facet_wrap(~ drv) +
  theme_dark()
```


#### `ggthemes` 

`theme_solarized()`
```{r solarized, exercise = TRUE}
ggplot(mpg) +
  geom_point(aes(x=hwy, y=cty, color = drv)) +
  facet_wrap(~ drv) +
  theme_solarized()
```

`theme_excel`
```{r excel, exercise = TRUE}
ggplot(mpg) +
  geom_point(aes(x=hwy, y=cty, color = drv)) +
  facet_wrap(~ drv) +
  theme_excel()
```

`theme_economist`
```{r economist, exercise = TRUE}
ggplot(mpg) +
  geom_point(aes(x=hwy, y=cty, color = drv)) +
  facet_wrap(~ drv) +
  theme_economist()
```

### Titulo, subtitulo, ejes y leyenda

`labs`
```{r labs, exercise = TRUE}
ggplot(mpg) +
  geom_point(aes(x=hwy, y=cty, color = drv)) +
  labs(title = "Relacion entre millas urbanas y millas en autopista por tipo de tracción" , subtitle = "Esto es subtitulo", x = "Millas en autopista", y = "Millas urbanas", color = "Traccion")
```

#### Pero se corta el titulo! Arreglemoslo

`\n`
```{r n, exercise = TRUE}
ggplot(mpg) +
  geom_point(aes(x=hwy, y=cty, color = drv)) +
  labs(title = "Relacion entre millas urbanas y millas en autopista \npor tipo de tracción" , subtitle = "Esto es subtitulo", x = "Millas en autopista", y = "Millas urbanas", color = "Traccion")
```

### Y si queremos personalizar las etiquetas?

```{r theme2, exercise = TRUE}
ggplot(mpg) +
  geom_point(aes(x=hwy, y=cty, color = drv)) +
  labs(title = "Relacion entre millas urbanas y millas en autopista \npor tipo de tracción" , subtitle = "Esto es subtitulo", x = "Millas en autopista", y = "Millas urbanas", color = "Traccion") +
  theme(
plot.title = element_text(color="red", size=14, face="bold.italic"),
plot.subtitle = element_text(color = "green", size=11, face = "italic"),
axis.title.x = element_text(color="blue", size=14, face="bold"),
axis.title.y = element_text(color="#993333", size=14, face="bold"),
legend.title = element_text(colour = "steelblue",  face = "bold.italic", family = "Helvetica"),
axis.text = element_text(family = "Courier", colour = "cornflowerblue", size = (10))
)
```

#### Pero eso no asi como muy bonito... Utilicen todas las herramientas vistas en este capitulo para hacer un gráfico que les guste:

```{r propio2, exercise = TRUE}

```


## Otros detalles

### Tamaño que dependa de una variable

Usamos una base más pequeña para que el gráfico sea más simple
```{r jitter, exercise = TRUE}
mpg_select <- mpg[mpg$manufacturer %in% c("audi", "ford", "honda", "hyundai"), ]

ggplot(mpg_select, aes(displ, cty)) + 
  labs(title="Tamaño del motor vs millas urbanas") + 
  geom_jitter(aes(col=manufacturer, size=hwy)) 
```


### Anotar dentro del gráfico 

```{r annotate, exercise = TRUE}
ggplot(mpg_select, aes(displ, cty)) + 
  labs(title="Tamaño del motor vs millas urbanas") + 
  geom_jitter(aes(col=manufacturer, size=hwy)) +
  annotate(geom="text", x=3.6, y=19.8, 
             label="Este punto morado es importante")
```

```{r annotate2, exercise = TRUE}
ggplot(mpg_select, aes(displ, cty)) + 
  labs(title="Tamaño del motor vs millas urbanas") + 
  geom_jitter(aes(col=manufacturer, size=hwy)) +
  annotate(geom="point", x=3.3, y=19, size = 10,
           shape = 21, fill = "transparent")
```


### Lineas 

```{r hline, exercise = TRUE}
ggplot(mpg_select, aes(displ, cty)) + 
  labs(title="Tamaño del motor vs millas urbanas") + 
  geom_jitter(aes(col=manufacturer, size=hwy)) +
  geom_hline(yintercept = 20, color = "orange", size = .8)
```

```{r vline, exercise = TRUE}
ggplot(mpg_select, aes(displ, cty)) + 
  labs(title="Tamaño del motor vs millas urbanas") + 
  geom_jitter(aes(col=manufacturer, size=hwy)) +
  geom_vline(xintercept = 3.5, color = "orange", size = .8)
```

#### Ahora creen un gráfico que incluya al menos un elemento de cada capítulo de la sesión
```{r propio3, exercise = TRUE}

```

